【裁判字號】    98,審交易,253
【裁判日期】    980710
【裁判案由】    過失傷害
【裁判全文】
臺灣高雄地方法院刑事判決           98年度審交易字第253號
公  訴  人  臺灣高雄地方法院檢察署檢察官
被      告  乙○○
上列被告因過失傷害案件，經檢察官提起公訴（98年度偵字第54
17號），被告於本院準備程序為有罪之陳述，經裁定依簡式審判
程序審理，判決如下：
    主  文
乙○○犯過失傷害罪，處拘役伍拾伍日，如易科罰金，以新臺幣
壹仟元折算壹日。
    事  實  及  理  由
一、犯罪事實要旨：
    乙○○考領有合格駕駛執照，於民國97年8 月1 日19時55分
    許，駕駛車牌號碼7989-FA 號自用小客車（下稱前開汽車）
    ，沿高雄市○○區○○路由北往南方向行駛，途經鼎中與明
    誠一路交岔路口（下稱前開路口）欲左轉明誠一路時，原應
    注意汽車行經行人穿越道，遇有行人穿越時，無論有無交通
    指揮人員指揮或號誌指示，均應暫停讓行人先行通過，且車
    輛行駛時，駕駛人應注意車前狀況，隨時採取必要之安全措
    施，而依當時天氣晴、夜間有照明、柏油路面乾燥無缺陷、
    無障礙物、視距良好，並無不能注意之情事，竟疏未注意停
    讓適沿前開路口東側行人穿越道，由南往北方向步行之丙○
    ○○先行通過，乙○○所駕前開汽車之左前車頭部位遂撞擊
    丙○○○，丙○○○因而受有尾椎骨骨折，及背部、臀部、
    四肢多處挫瘀傷等傷害。乙○○於肇事後留在事故現場，主
    動向據報前往現場處理之員警供承肇事犯罪，自首並接受裁
    判。案經丙○○○告訴。
二、認定前開犯罪事實依憑之證據：
(一)訊據被告乙○○於本院準備程序及審理中，就其於前開時、
    地，因駕車疏未注意車前狀況及疏未停讓行人穿越道上行人
    先行通過等過失，撞擊適沿行人穿越道步行之丙○○○，並
    致丙○○○受有背部、臀部、四肢多處挫瘀傷等情，坦承不
    諱，核與證人丙○○○之警詢中陳述及偵訊中證述，均大致
    相符，並有道路交通事故現場圖暨調查報告表（一）、（二
    ）、事故現場及車損照片、高雄榮民總醫院97年8 月1 日、
    98年1 月8 日診斷證明書等件在卷可稽，自堪採信。
(二)汽車行經行人穿越道，遇有行人穿越時，無論有無交通指揮
    人員指揮或號誌指示，均應暫停讓行人先行通過；汽車行駛
    時，駕駛人應注意車前狀況，並隨時採取必要之安全措施，
    道路交通安全規則第103 條第2 項、第94條第3 項分別規定
    甚明，被告駕車行駛於道路，本應遵守前開交通安全規則，
    且依卷附道路交通事故調查報告表（一）所載，本案車禍事
    故發生當時天氣晴、夜間有照明、柏油路面乾燥無缺陷、無
    障礙物、視距良好，並無不能注意之情事，詎被告竟疏未注
    意及此，致撞擊適沿行人穿越道步行之丙○○○，被告之駕
    車行為自有過失，且應對於本案車禍事故之發生，負起完全
    之過失責任。參諸高雄市政府交通局車輛行車事故鑑定委員
    會亦認被告駕車行經行人穿越道前，未讓行人優先通行，係
    本案車禍事故之肇事原因，至丙○○○則無肇事原因，有該
    委員會出具之0000000 號鑑定意見書1 份在卷可憑。
(三)再依前開高雄榮民總醫院98年6 月2 日函檢送之病歷影本及
    病歷資料函覆表載記：丙○○○於97年8 月1 日至該院急診
    部就診時，主述臀部疼痛等，經X 光片檢查，有疑似骨折線
    於尾椎骨末端，與臨床檢查配合，給予挫傷之診斷，進於97
    年8 月28日於該院骨科接受複診，確認尾椎骨骨折之傷勢等
    情，堪認丙○○○因本案車禍事故經送往高雄榮民總醫院急
    診急診之際，尾椎骨末端原即存有疑似骨折線而有疑似骨折
    之現象，惟非可立即確診，急診部醫師乃先為「挫傷」之診
    斷，茲經骨科專科醫師進一步之檢查後，方得確認丙○○○
    確有尾椎骨骨折之傷勢，則丙○○○確因本案車禍事故受有
    尾椎骨骨折，及背部、臀部、四肢多處挫瘀傷等傷害，且該
    等受傷結果與被告之駕車過失行為間，均具有相當因果關係
    甚明，被告另空言抗辯丙○○○之尾椎骨骨折傷勢，應係本
    案車禍事故發生後，別因他項事故導致者，而與本案車禍事
    故無關云云，並非事實，無可採信。
(四)綜上，本案事證明確，被告之犯行至堪認定。
三、核被告所為，係犯刑法第284 條第1 項前段之過失傷害罪。
    被告駕車行經行人穿越道不依規定讓行人優先通行，因而致
    丙○○○受傷而依法應負刑事責任者，自應依道路交通管理
    處罰條例第86條第1 項之規定加重其刑；檢察官疏未慮及此
    ，應予補充。又被告於肇事後留在現場，主動向據報前往現
    場處理之員警供承肇事犯罪一節，由卷附被告之交通事故談
    話紀錄表係於本案車禍事故發生後，立即在現場製作而成，
    即足佐之，被告乃對於未經發覺之犯罪自首而接受裁判，應
    依刑法第62條前段之規定，減輕其刑。被告有前述刑之加重
    及減輕事由，依法應先加後減。
四、本院審酌被告因駕車疏失釀成本案交通事故，並使丙○○○
    受有尾椎骨骨折，及背部、臀部、四肢多處挫瘀傷等傷害，
    且迄未賠償告訴人之損失，誠屬不該。惟念被告犯後尚知坦
    言犯行等一切情狀，爰量處如主文所示之刑，並依被告之經
    濟狀況各節（參見被告警詢筆錄「受詢問人欄」之記載），
    諭知以新臺幣1,000 元折算1 日之易科罰金折算標準。
據上論結，應依刑事訴訟法第273 條之1 第1 項、第299 條第1
項前段、第310 條之2 、第454 條第1 項，刑法第284 條第1 項
前段、第62條前段、第41條第1 項前段，道路交通管理處罰條例
第86條第1 項，刑法施行法第1 條之1 ，判決如主文。
本案經檢察官甲○○到庭執行職務。
中    華    民    國    98    年    7     月    10    日
                  交通法庭    法  官  莊珮吟
以上正本證明與原本無異。
如不服本判決應於收受本判決後10日內向本院提出上訴書狀，並
應敘述具體理由，如未敘述上訴理由者，應於上訴期間屆滿後20
日內補提理由書狀於本院（均須按他造當事人之人數附繕本）「
切勿逕送上級法院」。
中    華    民    國    98    年    7     月    10    日
                              書記官  黃勤涵
◎附錄本案所犯法條：
《刑法第284 條第1 項─過失傷害罪》
因過失傷害人者，處6 月以下有期徒刑、拘役或500 元以下罰金
，致重傷者，處1 年以下有期徒刑、拘役或500 元以下罰金。
《刑法施行法第1 條之1 》
中華民國94年1 月7 日刑法修正施行後，刑法分則編所定罰金之
貨幣單位為新臺幣。
94年1 月7 日刑法修正時，刑法分則編未修正之條文定有罰金者
，自94年1 月7 日刑法修正施行後，就其所定數額提高為30倍。
但72年6 月26日至94年1 月7 日新增或修正之條文，就其所定數
額提高為3 倍。


司法院資訊處製作；財團法人民間司法改革基金會備份。
